【裁判字號】    90,易,776
【裁判日期】    900628
【裁判案由】    竊盜
【裁判全文】
臺灣臺北地方法院刑事判決                            九十年度易字第七七六號
    公  訴  人  臺灣臺北地方法院檢察署檢察官
    被      告  丙○○
右列被告因竊盜案件，經檢察官提起公訴（八十九年度偵字第二四三二五號），本院
判決如左：
    主  文
丙○○攜帶兇器竊盜，處有期徒刑捌月，緩刑參年。扣案Ｌ型套筒扳手壹支及車用千
斤頂壹個均沒收。
    事  實
一、丙○○並無前科，於民國八十九年十一月四日四時許，駕駛其所有車牌號碼為Ｈ
    六─三二七一號自用小客車，行經自宅附近之臺北縣深坑鄉○○街六十三號甲○
    ○住所前，見甲○○所有，車牌號碼為六Ａ─三二七一號自用小客車之登路普牌
    輪胎四個較其他輪胎特別（價值約新台幣一萬八千元，均已由甲○○領回），竟
    意圖為自己不法之所有，攜帶其所有客觀上足以當兇器使用之隨車工具Ｌ型套筒
    扳手一支（起訴書誤載為扳手）及車用千斤頂一個，竊取前開四個輪胎得手，隨
    後並將之換裝於己所有前開Ｈ六─三二七一號自用小客車上，嗣為警於八十九年
    十二月九日，在臺北縣深坑鄉草地尾六巷前所查獲。並在丙○○前開小客車上扣
    得甲○○所有輪胎四個，及丙○○所有供竊盜所用之Ｌ型套筒扳手及車用千斤頂
    各一把。
二、案經臺北縣警察局新店分局報請臺灣臺北地方法院檢察署檢察官偵查起訴。
    理  由
一、訊據被告丙○○，矢口否認有何竊取被害人甲○○輪胎之行為，辯稱：該四個輪
    胎是八十九年十二月二十幾日，一名真實姓名年籍均不詳，綽號為「小陳」之男
    子在臺北縣三重市要過新莊市之重新橋下跳蚤市場所購得云云。惟查：
    （一）右揭事實，業據被告丙○○於警訊及偵查中初訊時坦承不諱（分見偵卷第
          四頁至第六頁、第十九頁至第二十頁），復有被害人甲○○所有輪胎四個
          之贓物認領保管單（已返還於甲○○），及扣案Ｌ型套筒扳手一支及車用
          千斤頂一個扣案可資佐證。被告事後方改口稱係向姓名年籍均不詳男子「
          小陳」所購得云云，是否可採，本即有疑。參以被害人甲○○於本院中調
          查中證稱其與被告丙○○住所僅距一公里餘等情（見本院九十年四月二十
          四日訊問筆錄），倘被害人失竊之輪胎並非被告路過之際順手竊取，而係
          在重新橋下向「小陳」購買，未免過於巧合。
    （二）另本院依被告之聲請，傳喚被告所稱「小陳」所給予被告名片上名為「陳
          逢政」之人，經證人乙○○到庭證稱並不認識被告，亦未販賣任何輪胎給
          予被告等語（見本院九十年五月十一日筆錄）。被告亦自承並非到庭之「
          乙○○」賣予其輪胎。又就被告於本院九十年四月二十四日調查時所當庭
          提出「小陳」所開立之收據一紙此點，經本院審究該收據之內容，其開立
          日為八十九年十二月二十八日，此有該收據一紙附卷可參，惟本件被告蔡
          建生為警查獲之時間為八十九年十二月九日（見偵卷第一頁台北縣警察局
          新店分局刑事案件報告書），倘被告所述該收據係小陳所開立此點為真，
          則豈有被告向「小陳」買賣輪胎之時間在被告為警查獲之後之理？是本院
          認該收據亦不足為認定「小陳」之人存在之證據。依我國刑事訴訟制度，
          雖被告並無自證自己為清白者或犯罪者之義務，而係應由公訴人就被告犯
          罪事實，負形式之舉證責任（見刑事訴訟法第一百六十一條），然本件公
          訴人就被告犯有加重竊盜罪嫌之事實，已提出被告於警訊及偵查中初訊之
          自白、被告人甲○○之指述、查獲員警王勝忠之證詞（見偵卷第三十一頁
          至第三十二頁），與扣案被告所有Ｌ型套筒扳手一支及車用千斤頂一個以
          為證，本院認公訴人確已負形式上之舉證責任。而就「小陳」是否確實存
          在此點，係被告所主張，自應由其提出可以足資證明確有「小陳」之人之
          證據以供本院審認並進而調查，但本件被告丙○○則提不出有何證據足以
          支持己確有「小陳」之人存在之事實，本院認其抗辯尚不足採，可見應無
          「小陳」之人之存在，本件確係被告所為。從而，本件被告所辯顯係事後
          卸責之詞，並不足採，被告加重竊盜之犯行堪以認定，應依法論科。
二、按Ｌ型套筒扳手及車用千斤頂尖銳無比，客觀上足當兇器使用，此經本院當庭勘
    驗屬實，並記明筆錄在卷（見本院九十年四月二十四日調查筆錄）。被告持之以
    竊取被害人甲○○之輪胎四個，核其所為，係犯刑法第三百二十一條第一項第三
    款之加重竊盜罪。爰審酌本件被告所竊取之財物尚非重大，事後業已返還於被害
    人，此有被害人甲○○所簽立贓物認領保管單一紙附卷可參（見偵卷第十一頁）
    ，被害人甲○○亦請求對被告從輕量刑（偵卷第八頁），及被告犯罪之動機、目
    的、所受之刺激、手段、品行、智識程度、所生危害及犯罪後之態度等一切情狀
    ，從輕量處如主文所示之刑，以資懲儆。又被告未曾受有期徒刑以上刑之宣告，
    此有臺灣高等法院檢察署刑案紀錄簡覆表乙份在卷可稽，經此教訓後，應知警惕
    ，當無再犯之虞，本院因認對其所宣告之刑，以暫不執行為適當，爰併予宣告緩
    刑三年，以勵自新。另扣案Ｌ型套筒扳手一支及車用千斤頂一個，為被告持以竊
    盜之犯罪工具，已如前述，且為被告所有，業據其供承在卷（見本院九十年六月
    十四日審判筆錄）爰依刑法第三十八條第一項第二款規定沒收之。
據上論斷，應依刑事訴訟法第二百九十九條第一項前段、刑法第三百二十一條第一項
第三款、第七十四條第一款、第三十八條第一項第二款，判決如主文。
本案經檢察官邱舜韶到庭執行職務。
中      華      民      國    九十      年      六      月    二十八    日
                                      臺灣臺北地方法院刑事第七庭
                                          審判長  法  官  陳坤地
                                                  法  官  蔡世祺
                                                  法  官  吳冠霆
右正本證明與原本無異。
如不服本判決，應於判決送達後十日內向本院提出上訴狀 (應附繕本) ，上訴於
臺灣高等法院。
                                                  書記官  張耀鴻
中      華      民      國    九十      年      六      月    二十八    日
附錄法條：
刑法第三百二十一條第一項第三款。
刑法第三百二十一條
一犯竊盜罪而有左列情形之一者，處六月以上五年以下有期徒刑：
  於夜間侵入住宅或有人居住之建築物、船艦或隱匿其內而犯之者。
  毀越門扇、牆垣或其他安全設備而犯之者。
  攜帶兇器而犯之者。
  結夥三人以上而犯之者。
  乘火災、水災或其他災害之際而犯之者。
  在車站或埠頭而犯之者。
二前項之未遂犯罰之。


司法院資訊處製作；財團法人民間司法改革基金會備份。
